# 关于在托管业务情况下企业合并的问题

提问人：dnahp 时间：2021-03-10 23:33:04
B公司持有A公司55%的股权，B公司持有C公司52%的股权，A公司持有C公司10%的股权，D公司持有C公司38%股权，D公司与A公司、B公司无关联关系， 2020 年 10 月A公司与B公司达成托管协议，将C公司52%股权托管给B公司，托管协议内容如下：
1 、受托方依据相关法律法规、标的公司章程的规定及本托管协 议约定，行使委托方对标的公司享有的除下列第 2 条所列权利之外的其他股东权利，包括但不限于： （ 1 ）出席标的公司股东会议，并行使股东表决权； （ 2 ）向标的公司推荐/选举董事（包括董事长）、法定审计师； （ 3 ）向标的公司股东会会议提交议案； （ 4 ）依据相关法律法规和标的公司章程应享有的其他股东权利。
2 、在托管期限内，标的公司的下列股东权利由委托方保留： （ 1 ）标的股权的所有权及处置权（包括但不限于转让、出让、设立权利负担等）；
（ 2 ）收取可分配利润之权利； （ 3 ）清算及解散标的公司之权利； （ 4 ）清算标的公司时收取现金之权利及剩余财产分配之权利。 3 、在托管期限内，受托方在行使上述第 1 条所列的受托事项时，如果涉及标的公司的如下事项的，受托方应事先书面通知委托方，并在获得委托方的书面指示后，按委托方的意愿行使相应的表决权： （ 1 ）增加或者减少注册资本； （ 2 ）标的公司的合并、分立、重组、分拆或公司形式的任何变更；
（ 3 ）修改公司章程。
4 、（三）托管期限 托管期限为自 2020 年 12 月 1 日起至 2023 年 12 月 31 日。期限届满前，如任何一方均未提议终止或变更本协议，则本协议自动延长三年。
问题： 2021 年 3 月A公司打算收购D公司持有的C公司38%股权，收购完成后，A公司持有C公司48%股权及52% 托管股权，是否应该将C公司纳入合并范围
麻烦大家答疑解惑~~~~~~

回答人：chenyiwei
在托管期内，由于标的股份对应的表决权均已转移给B，且B是A的母公司，故更大可能性是B直接控制C。A在此期间不将C纳入合并报表范围。